臺灣臺南地方法院臺南簡易庭民事判決
110年度南簡字第761號
原      告  郭沐淇
被      告  林蓓楨
上列當事人間請求侵權行為損害賠償事件，本院於民國110年9月
28日言詞辯論終結，判決如下：
    主      文
原告之訴駁回。
訴訟費用新臺幣5,400元由原告負擔。
    事實及理由
一、原告主張：原告與訴外人甲○○於民國103年2月13日結婚，育
    有2子。被告為甲○○之前女友，明知甲○○與原告婚姻關係尚
    在存續中，仍於109年7月間開始與甲○○交往約會，甚至攜帶
    各自未成年子女一同出遊，原告之2名兒子並親眼目睹被告
    與甲○○多次牽手、擁抱及接吻，109年9月8日下午甲○○與被
    告去安平家樂福買玩具，牽手一起逛賣場；109年9月15日甲
    ○○將兩個小孩丟給婆家，開車載被告走了；109年9月13日甲
    ○○與被告去安平吃豆花有也牽手。甲○○被通緝期間，被告亦
    於109年10月7日至警局關心，其二人並於109年8月21日至假
    日汽車旅館發生性關係。另甲○○於109年8月28日將原告剛買
    之汽車一部，逕行過戶至被告名下。被告與甲○○上述行為，
    已逾越一般男女正常社交禮儀，破壞原告苦心經營之家庭圓
    滿、安全、幸福，侵害原告基於婚姻關係所享有之夫妻身分
    法益及婚姻共同圓滿生活利益，致原告受有嚴重精神痛苦，
    身心飽受煎熬，更憂心此事將對2名未成年子女產生嚴重陰
    影，爰依民法第184條第1項、第195條第1項、第3項規定，
    請求被告賠償精神慰撫金新臺幣（下同）50萬元。並聲明：
    被告應給付原告50萬元，及自起訴狀繕本送達之翌日起至清
    償日止，按週年利率百分之5計算之利息。
二、被告則以：
　(一)被告與甲○○為從學生時代就認識的朋友，偶爾有通話聯絡
      、聚餐、互相關心問好，無逾越一般男女正常社交禮儀。
      被告並無與甲○○攜帶各自子女一同出遊，只有一次被告帶
      未成年子女至水萍塭公園玩耍，巧遇甲○○及其子女，小孩
      一同遊玩，被告則與甲○○在旁聊天。被告沒有跟甲○○去過
      汽車旅館，也沒有跟甲○○發生過性行為，原告和證人丙○○
      於109年8月21日看見的並非被告，被告當天有上班。又被
      告係於109年10月7日接到甲○○姊姊來電，告知甲○○想請被
      告至警局一趟，有事想麻煩被告，到警局和甲○○姊姊在外
      等候時遇到原告走進警局，被告還沒跟甲○○講到話便先離
      開警局。至於被告從警局回家後在臉書發布動態，內容沒
      有標記任何人，沒有指名道姓，沒有男女之情，純屬個人
      私事心情抒發，與甲○○無關。
　(二)當時甲○○說他和原告協議把汽車賣掉，甲○○因覺得汽車狀
      況良好才詢被告有無買車意願，因汽車清償問題，被告確
      定要買下汽車時已是透過車行買賣，被告有跟貸款公司照
      會，每月準時繳費，原告亦知情汽車要賣掉，並非原告所
      控告的甲○○逕行將汽車過戶至被告名下。因被告長年未開
      車所以對汽車狀況生疏，不熟悉操作，方於109年9月13日
      約前車主甲○○討論了解汽車問題，並順便在外用餐，並請
      甲○○開車實際操作讓被告更清楚記憶，才會在買完安平豆
      花後一路漫無目的亂開亂逛，並非原告所指控之與甲○○出
      遊。
　(三)並聲明：1.原告之訴駁回。2.如受不利判決，願供擔保請
      准宣告免為假執行。
三、兩造不爭執事項如下：　　　　　
　(一)原告與訴外人甲○○於103年2月13日結婚，育有二子（分別
      為103、105年生）。
  (二)原告名下之車牌號碼000-0000號自用小客車（車牌號碼嗣
      後變更為BHX-5750號，下稱系爭汽車）車籍於109年8月間
      以買賣為原因變更登記於被告名下。
  (三)甲○○於109年9月13日駕駛系爭汽車搭載被告及被告之女兒
      外出，原告起訴狀所附光碟內⑴000000000.282374.mp4 、
      ⑵000000000.372407.mp4、⑶000000000.491205.mp4、⑷000
      000000.583325.mp4等影像檔攝得者即為被告與甲○○外出
      時之影像。
  (四)甲○○因遭通緝，於109年10月7日為警拘捕，解送至臺南市
      政府警察局第六分局後，被告也有到場。
四、得心證之理由：
  (一)按因故意或過失，不法侵害他人之權利者，負損害賠償責
      任；故意以背於善良風俗之方法，加損害於他人者亦同。
      不法侵害他人之身體、健康、名譽、自由、信用、隱私、
      貞操，或不法侵害其他人格法益而情節重大者，被害人雖
      非財產上之損害，亦得請求賠償相當之金額；前二項規定
      ，於不法侵害他人基於父、母、子、女或配偶關係之身分
      法益而情節重大者，準用之。民法第184條第1項、第195
      條第1項、第3項分別定有明文。是侵害配偶權之行為，並
      不以通姦行為為限，倘明知他人已婚而仍與之為逾越結交
      普通朋友分際之互相交往，其行為已逾社會一般通念所能
      容忍之範圍，達破壞婚姻共同生活之圓滿安全及幸福之程
      度，乃係屬干擾或妨害他人夫妻維持婚姻共同生活圓滿、
      安全及幸福之權利，影響配偶之身分法益至鉅，苟配偶確
      因此受非財產上損害即精神上痛苦，自得依法請求賠償。
      次按當事人主張有利於己之事實者，就其事實有舉證之責
      任，民事訴訟法第277條前段定有明文。又民事訴訟如係
      由原告主張權利者，應先由原告負舉證之責，若原告先不
      能舉證，以證實自己主張之事實為真實，則被告就其抗辯
      事實即令不能舉證，或其所舉證據尚有疵累，亦應駁回原
      告之請求（最高法院17年度上字第917號裁判意旨參照）
      。查原告主張被告與原告之配偶甲○○相姦及有逾越一般社
      交行為之不正常往來，然為被告所否認，則依上開舉證責
      任分配之原則，自應由原告就其主張之侵權行為事實，負
      舉證之責。
　(二)原告主張被告與甲○○於109年8月21日至汽車旅館發生性行
      為部分，固據其聲請傳喚證人丙○○到庭證稱：我是原告的
      表哥，去年（109年）7、8月原告提到甲○○有外遇，109年
      8月21日時，原告因為甲○○提前出門，覺得很奇怪，就打
      電話給我，希望我去看一下，我在他家附近等他，甲○○是
      開車，我騎車跟著，他一開始去金華路買早餐，又停在健
      康路和西門路路口的小北百貨但沒有進去，又去和緯路的
      一個活動中心，停在那邊，後來被告上他的車，後來開進
      海安路3段的假日MOTEL，我打電話給原告，大概10幾分鐘
      原告就帶著小孩過來，我們先進去開一間房間，把車子停
      在車庫，然後原告才打電話給甲○○，甲○○一開始還騙說在
      上班，原告就說要自己出來汽車旅館還是原告進去抓，甲
      ○○就開車衝出來，電話內容和甲○○開車出去的事是原告跟
      我說的，我們開了房間後我就待在車庫，小朋友在車上，
      我在顧小孩，原告大概出去10幾分鐘回來，過沒多久我們
      也走了，原告打電話給甲○○約在西門路的樂兒屋談話，我
      在車上顧小孩，原告下車跟甲○○談話，他們有爭吵；跟蹤
      時沒有拍照、錄影，因為甲○○視力很好，我怕被他發現；
      我不認識被告，當天我有看到被告的側臉，因為原告有用
      被告的FB給我看所以認得等語（見本院卷第31至38頁）。
      證人丙○○雖證稱其於109年8月21日曾目睹被告與甲○○進入
      汽車旅館，惟其與被告並不相識，僅是藉被告之臉書頁面
      而辨識當日與甲○○進入汽車旅館之女子為被告，然證人丙
      ○○當日係受原告囑託尾隨甲○○，且自陳擔心甲○○發現而未
      拍照或錄影，顯然其為避免遭甲○○發覺，於尾隨過程中與
      甲○○間應保有相當之距離，能否正確的辨識素不相識之被
      告即為與甲○○同行之女子，實有疑問；再者，證人丙○○為
      原告之表兄，立場不無偏頗之虞，在無其他佐證之情形下
      ，尚難僅憑其片面所述，即為不利於被告之認定。此外，
      甲○○亦以證人身分到庭證稱：我於109年8月21日開系爭汽
      車和援交的女生進入汽車旅館，進房間後原告打電話給我
      ，我就出去開車走了，那個女生也直接走了，不是和被告
      去汽車旅館等語（見本院卷第95、96頁）。則依上開事證
      ，雖可認甲○○有於109年8月21日與一名女子進入汽車旅館
      之情，然尚無法證明該名女子即為被告，而原告復未能另
      行舉證以實其說，是其主張被告與甲○○有相姦行為乙節，
      尚難採信。
　(二)甲○○於109年9月13日駕駛系爭汽車搭載被告及被告之女兒
      外出乙情，固為兩造所不爭執，然經本院勘驗攝得被告與
      甲○○外出情形之⑴000000000.282374.mp4 、⑵000000000.3
      72407.mp4、⑶000000000.491205.mp4、⑷000000000.58332
      5.mp4等影像檔，其內容僅為被告與甲○○併肩行走於路邊
      及至茂記安平黑豆花老店購買豆花之影像（見本院卷第43
      、44頁），並無原告所指之牽手、擁抱及接吻等不當往來
      行為。又被告之前夫即證人乙○○到庭證稱：我與被告之女
      兒說有一個叔叔帶媽媽還有她出遊、去釣魚場、公園、動
      物園，還有吃早餐，原告起訴狀所附光碟內000000000.81
      7952.mp4影像檔是從我女兒手機裡面擷取出來的，去年9
      月原告在網路上先找我親弟弟，我弟的女友叫我去看一封
      臉書陌生訊息「哈囉大哥有事找你……」，就是原告傳給我
      的，之後我覺得被告怪怪的，事情才爆發出來，去年10月
      12日我和原告用電話聯絡，原告將一切事實告訴我，說被
      告跟他先生去汽車旅館，幫忙貸款一台車，還有帶我女兒
      出去等等，原告的語氣不像是亂說的，我之前就知道被告
      婚前有跟甲○○交往過等語（見本院卷第100至103頁）；又
      經本院勘驗上開000000000.817952.mp4影像檔內容（見本
      院卷第43、44頁），為甲○○坐於桌面後方低頭滑看手機之
      影像，從畫面上出現之手部及說話聲可知有一名女性與其
      同桌，而桌上所放的黃色皮夾，則與被告在上開00000000
      0.583325.mp4影片中所持之皮夾相似；綜合證人乙○○之證
      述及上開影片，雖可認甲○○有駕車搭載被告及被告之女一
      同外出、用餐之情，然並不能證明被告與甲○○外出時有其
      他逾距行為。是原告主張被告與甲○○曾於109年9月8日、1
      3日、15日有牽手、擁抱及接吻之不當交往行為部分，亦
      乏證明。
　(三)被告主張其係貸款購得系爭汽車乙節，業據提出其與裕融
      企業股份有限公司間所訂立之分期付款暨債權讓與契約、
      分期付款暨債權讓與契約附約特別約定條款等件為證（見
      本院補字卷第35、37頁），尚堪採信。而買賣車輛之行為
      ，依社會常情，實無侵害他人配偶權之可能。至於被告雖
      有應甲○○之要求，於甲○○遭警方緝獲之日前往警局，然此
      頂多僅側面反應出被告對甲○○存有一定之關懷之情，然尚
      不得據此推論其與甲○○間係婚外情之情侶關係，且此種到
      場關心行為，亦難評價為不正當之男女交往。是原告主張
      被告取得系爭汽車、到警局關心甲○○之行為侵害其配偶權
      云云，亦非可採。
　(四)綜上所述，原告未能就其所主張之侵害行為舉證以實其說
      ，則依前述舉證責任分配之原則，本院即應為不利於原告
      之認定。是原告主張被告侵害其配偶權，並依民法第184
      條第1項、第195條第1項、第3項規定，請求被告給付精神
      慰撫金50萬元及利息，為無理由，應予駁回。
五、本件判決之基礎已臻明確，兩造其餘攻擊防禦方法及主張舉
    證，於判決結果不生影響，無一一審究之必要，附此敘明。
     　　　
六、訴訟費用負擔之依據：民事訴訟法第78條。　　　
中　　華　　民　　國　　110 　年　　10　　月　　12　　日
                  臺南簡易庭  法  官  張玉萱
以上正本係照原本作成。
如不服本判決，應於送達後20日內，向本院提出上訴狀並表明上
訴理由，如於本判決宣示後送達前提起上訴者，應於判決送達後
20日內補提上訴理由書（須附繕本），如委任律師提起上訴者，
應一併繳納上訴審裁判費。
中　　華　　民　　國　　110 　年　　10　　月　　13　　日
                              書記官  鄭伊汝